臺灣臺南地方法院刑事判決
108年度簡上字第336號
上  訴  人
即  被  告  邱恩謹（原名沈玄燁）




上列上訴人即被告因恐嚇取財案件，不服本院108年度簡字第226
6號中華民國108年8月21日第一審簡易判決（起訴案號：103年度
偵字第12927號），提起上訴，本院管轄之第二審合議庭判決如
下：
    主      文
上訴駁回。
    事實及理由
一、按被告於第二審經合法傳喚，無正當之理由不到庭者，得不
    待其陳述，逕行判決；又對於簡易判決處刑不服而上訴者，
    準用上開規定，刑事訴訟法第371條、第455條之1第3項分別
    定有明文。本件被告邱恩謹經本院合法傳喚後，無正當理由
    未到庭，有本院送達證書、本院公務電話紀錄、郵件查詢資
    料、刑事報到單各1紙在卷可稽（見本院簡上卷第259-263頁
    、第271頁），爰不待其陳述而為一造辯論判決，合先敘明
    。
二、按被告以外之人於審判外之言詞或書面陳述，除法律有規定
    者外，不得作為證據；又被告以外之人於審判外之陳述，雖
    不符合同法第159條之1至第159條之4之規定，但經當事人於
    審判程序同意作為證據，法院審酌該言詞陳述或書面陳述作
    成時之情況，認為適當者，亦得為證據。當事人、代理人或
    辯護人於法院調查證據時，知有第159條第1項不得為證據之
    情形，而未於言詞辯論終結前聲明異議者，視為有前項之同
    意，刑事訴訟法第159條第1項及第159條之5分別定有明文。
    查，被告邱恩謹對於本判決所引用各項傳聞證據之證據能力
    表示無意見，同意作為證據使用(見本院簡上卷第114頁)，
    檢察官迄言詞辯論終結前均未聲明異議，本院審酌各該證據
    並非違法取得，與待證事實具關聯性，證明力亦非明顯過低
    ，以之作為證據使用係屬適當，自均得採為認定事實之證據
    。其餘本判決引用之非供述證據，均與本案犯罪待證事實具
    有證據關聯性，且無證據證明有何違法取證之情事，並經本
    院於審理期日依法踐行調查證據程序，亦得為本案之證據使
    用，合先敘明。
三、本案經本院審理結果，認原審對被告論罪科刑之判決，其認
    事用法均無違誤，量刑亦屬妥適，應予維持，除證據增列「
    被告於本院第二審準備程序中之自白」外，餘均引用第一審
    簡易判決書所載之事實、證據及理由（如附件）。
四、被告上訴意旨略以：原審量處刑度過重，伊知道錯了，請求
    本案刑期可以少一、二個月云云。惟按量刑之輕重，係事實
    審法院得依職權自由裁量之事項，茍已斟酌刑法第57條各款
    所列情狀而未逾越法定刑度，則不得遽指為違法；又刑罰之
    量定屬法院自由裁量之職權行使，但仍應審酌刑法第57條所
    列各款事由及一切情狀，為酌量輕重之標準，並非漫無限制
    ，在同一犯罪事實與情節，如別無其他加重或減輕之原因，
    下級法院量定之刑，亦無過重或失輕之不當情形，則上級法
    院對於下級法院之職權行使，原則上應予尊重（最高法院72
    年台上字第6696號判例、85年度台上字第2446號判決意旨參
    照）。本院認原審判決已審酌被告不思以正當途徑獲取金錢
    ，先後藉口湯品、飲料內有異物，向商家勒索賠償金，所為
    並無可取，並衡酌被告犯後於原審坦承犯行，態度尚佳，兼
    衡所獲金額非高等一切情狀，分別量處有期徒刑6月、3月，
    並考量整體犯罪情節及所獲不法利得，定應執行有期徒刑6
    月，並就宣告刑及執行刑均諭知易科罰金之折算標準，核其
    量處之刑度，並無違法或顯然過重、失輕，亦無何科刑與罪
    責不相當之瑕疵可指，自應予維持。至被告雖表達欲與被害
    人趙世銓、林政達調解之意，然於本院第二審審理程序中，
    被害人趙世銓、林政達均表達並無意願調解等語，有本院公
    務電話紀錄2紙在卷可憑（見本院簡上卷第125、127頁），
    是本件無法於上訴審理中達成和解。從而，被告上訴未指摘
    原審判決有何認事用法違背法令之處，僅以原審量刑過重，
    請求撤銷改判較輕之刑，為無理由，應予駁回。
據上論斷，應依刑事訴訟法第455條之1第1項、第3項、第364條
、第371條、第373條、第368條，判決如主文。
本案經檢察官陳昆廷提起公訴，檢察官廖羽羚、陳冠霖到庭執行
職務。
中　　華　　民　　國　　109 　年　　12　　月　 10 　　日
　　　　　　　　　刑事第一庭  審判長法  官   林臻嫻
                                    法  官   陳  薇
                                    法　官　 高俊珊
以上正本證明與原本無異。
不得上訴。
　　　　　　　　　　　　　　　　　　書記官   林佩諭
中　　華　　民　　國　　109 　年　　12　　月　　11　　日
【附件】：
臺灣臺南地方法院刑事簡易判決
                                     108年度簡字第2266號
公　訴　人　臺灣臺南地方法院檢察署檢察官
被　　　告　沈玄燁　女　32歲（民國00年0月00日生）
                    身分證統一編號：Z000000000號
                    住○○市○○區○○里00鄰○○街000巷0
                      0弄0號
                    居新竹縣○○市○○街000號
                    居新竹縣○○鎮○○路00號
上列被告因恐嚇取財案件，經檢察官提起公訴（103年度偵字第1
2927號），因被告自白犯罪，本院合議庭裁定由受命法官獨任以
簡易判決處刑如下：
    主  文
沈玄燁犯恐嚇取財罪，處有期徒刑陸月，如易科罰金，以新臺幣
壹仟元折算壹日；又犯恐嚇取財未遂罪，處有期徒刑參月，如易
科罰金，以新臺幣壹仟元折算壹日。應執行有期徒刑陸月，如易
科罰金，以新臺幣壹仟元折算壹日。
未扣案犯罪所得新臺幣貳仟元，沒收，於全部或一部不能沒收時
，追徵之。
    事實及理由
一、本件犯罪事實及證據，均引用檢察官起訴書之記載（如附件
    ）。並就證據部分增列：被告於本院之自白。
二、核被告所為，就「早安美芝城」部分，係犯刑法第346條第1
    項之恐嚇取財罪；就「弘爺漢堡」部分，係犯同條第3項、
    第1項之恐嚇取財未遂罪。所犯二罪，犯意各別，被害人不
    同，應予分論併罰。被告所犯恐嚇取財未遂罪部分，爰依刑
    法第25條第2項規定，按既遂犯之刑減輕之。
三、爰審酌被告不思以正當途徑獲取金錢，先後藉口湯品、飲料
    內有異物，向商家勒索賠償金，所為至無可取，惟犯後於本
    院坦承所犯，態度尚佳，兼衡所獲金額非高等一切情狀，分
    別量處如主文所示之刑，並均諭知易科罰金之折算標準，暨
    考量整體犯罪情節及所獲不法利得，定其應執行之刑，以資
    懲儆。
四、被告恐嚇取財得款新臺幣2000元，核屬犯罪所得，雖未扣案
    ，仍應依刑法第38條之1第1項前段、第3項規定，宣告沒收
    之，於全部或一部不能沒收時，追徵之。
五、依刑事訴訟法第449第2項、第454條第2項、第450條第1項，
    刑法第346條第1項、第3項、第25條第2項、第41條第1項前
    段、第51條第5款、第38條之1第1項前段、第3項，刑法施行
    法第1條之1，逕以簡易判決處刑如主文。
六、如不服本判決，得自收受送達之日起10日內，向本院提起上
    訴。
中　　華　　民　　國　 108　　年　　8 　　月　　21　　日
                  刑事第十四庭  法　官　周宛瑩
以上正本證明與原本無異
如不服本判決應於收受送達後10日內向本院提出上訴書狀（應附
繕本）。
                                書記官　蔡佳玲
中　　華　　民　　國　 108　　年　　8 　　月　　21　　日
附錄論罪法條：
中華民國刑法第346條
（恐嚇取財得利罪）
意圖為自己或第三人不法之所有，以恐嚇使人將本人或第三人之
物交付者，處6月以上5年以下有期徒刑，得併科1千元以下罰金
。
以前項方法得財產上不法之利益，或使第三人得之者，亦同。
前二項之未遂犯罰之。
【附件】
臺灣臺南地方法院檢察署檢察官起訴書
                                    103年度偵字第12927號
    被　　　告　沈玄燁　女　27歲（民國00年0月00日生）
                        住○○市○○區○○街000巷00弄0號
                        居臺南市○○區○○路00巷00弄00號
                          7樓
                        國民身分證統一編號：Z000000000號
上列被告因恐嚇案件，業經偵查終結，認應該提起公訴，茲將犯
罪事實及證據並所犯法條分敘如下：
            犯罪事實
一、沈玄燁前曾於民國99年間，因業務侵占案件，經本署為緩起
    訴處分；又於101年間，因詐欺案件，經本署為職權不起訴
    處分，猶不知警惕，復意圖為自己不法之所有，於103年7月
    25日上午某時許，以電話向位於臺南市○○區○○○街000
    號「早安美芝城」健康店之店長林政達恫嚇稱：渠店內所販
    售之濃湯有拖把線頭，要拿出誠意來和解，且伊是蘋果日報
    記者，要妥善處理，否則會刊登上新聞，並要求賠償新臺幣
    （下同）4,000元等語，致使林政達心生畏懼，而與沈玄燁
    討價還價賠償金額後降為2,000元，林政達遂依沈玄燁之指
    示，於同日上午10時許，在臺南市○○區○○路00巷00弄00
    號1樓處，交付裝有2,000元之紅包1只與沈玄燁；沈玄燁又
    另行起意，意圖為自己不法之所有，於103年8月19日上午某
    時許，以電話向「弘爺漢堡」之南區經理趙世銓恫嚇稱：位
    於臺南市安平區平通路上之弘爺漢堡店裡紅茶有半隻蟑螂，
    要拿出誠意來和解，且伊是蘋果日報記者，如果不妥善處理
    ，要將新聞刊上蘋果日報，如果有妥善處理，伊會交付1張
    和解書等語，致使趙世銓心生畏懼，惟事後向蘋果日報求證
    後，認為係假冒之蘋果日報記者，乃報警處理，經趙世銓與
    沈玄燁約定於同年月20日上午11時5分許，在臺南市○○區
    ○○路00巷00弄00號1樓處碰面處理和解事宜，經趙世銓假
    意將裝有1,200元之紅包交付沈玄燁，沈玄燁則交付和解書1
    張給趙世銓，嗣為警員謝旻達當場查獲，沈玄燁始未得逞而
    未遂，並扣得和解書1張。
二、案經林政達及趙世銓訴由臺南市政府警察局第四分局報請偵
    辦。
            證據並所犯法條
一、證據清單：
    ㈠被告沈玄燁之供述
      待證事實：除辯稱：未向告訴人2人要求金錢賠償云云外
                ，餘均供承不諱。
    ㈡證人暨告訴人林政達警詢及偵查中之陳述
      待證事實：證述遭被告恐嚇取財之事實。
    ㈢證人暨告訴人趙世銓警詢及偵查中之陳述
      待證事實：證述遭被告恐嚇取財未遂之事實。
    ㈣扣案和解書1紙
      待證事實：被告所交付與證人趙世銓之物。
    ㈤103年8月20日現場蒐翻拍照片多張
      待證事實：被告與證人趙世銓假意交付款項之情形。
    ㈥拖把線頭照片1張
      待證事實：被告於取得證人林政達所交付之款項後，交付
                與證人之物。
二、被告所犯法條：
    ㈠刑法第346條第1項之恐嚇取財罪嫌。
    ㈡刑法第346條第3項、第1項之恐嚇取財未遂罪嫌。
    ㈢被告所犯上開2罪，犯意各別，請分論併罰。
三、沒收：
    扣案如事實欄所載之物，併請依法宣告沒收。
四、依刑事訴訟法第251條第1項提起公訴。
        此　致
臺灣臺南地方法院
中　　華　　民　　國　 103　　年　　9 　　月　　29　　日
                            檢察官　　陳  昆  廷
本件證明與原本無異
中　　華　　民　　國　 103　　年　　10　　月　　6 　　日
                            書記官    張  淑  茹